臺北高等行政法院裁定
110年度交上字第313號
上  訴  人  李義溪                                      



被 上訴 人  桃園市政府交通事件裁決處

代  表  人  張丞邦              
上列當事人間交通裁決事件，上訴人對於中華民國110年8月30日
臺灣新北地方法院110年度交字第386號行政訴訟判決，提起上訴
，本院裁定如下：
　　主  文
上訴駁回。
上訴審訴訟費用新臺幣柒佰伍拾元由上訴人負擔。
　　理  由
一、按對於交通裁決事件之判決提起上訴，非以其違背法令為理
    由，不得為之，行政訴訟法第237條之9第2項準用第235條第
    2項規定甚明。是對於地方法院交通裁決事件之判決上訴，
    非主張該判決違背法令以為上訴理由即屬不應准許，自應認
    為不合法而駁回之。
二、緣上訴人所有車牌號碼000-0000號自用小客車（下稱系爭汽
    車）於民國110年1月11日7時54分許，行經臺北市○○區○○○路
    0段與學園路之交岔路口停等紅燈時，因紅燈越線，經民眾
    錄影檢舉後由臺北市政府警察局北投分局關渡派出所製單舉
    發。被上訴人認定上訴人有「不遵守道路交通標線之指示」
    之違規事實，以110年4月22日桃交裁罰字第58-AW0741367號
    違反道路交通管理事件裁決書（下稱原處分），依道路交通
    管理處罰條例第60條第2項第3款及違反道路交通管理事件統
    一裁罰基準表之規定，裁處上訴人罰鍰新臺幣（下同）900
    元。上訴人不服，提起行政訴訟，經臺灣新北地方法院於11
    0年8月30日以110年度交字第386號行政訴訟判決(下稱原判
    決)駁回上訴人之訴。上訴人不服，提起本件上訴，主張略
    以：㈠原判決稱本案爭點為上訴人是否駕車不遵守道路交通
    標線之指示(紅燈穿越停止線)，惟本案真正爭點應係上訴人
    駕車是否係依道路交通安全規則第102條第1項規定遵守交通
    指揮人員之指揮。㈡依原證據影片第一個畫面(影片顯示時間
    07：53：59)車輛相繼紅燈左轉，足以證明路口是有交通指
    揮人員指揮交通，上訴人緊跟前車，看到前車紅燈左轉，當
    然跟著左轉，又未能在影片(影片顯示時間07：54：07)時左
    轉，應是看到交通指揮人員之指示而停止，此由車號000-00
    0之摩托車與上訴人同步前進及左轉移動應可證明，但影片
    的角度卻無法顯示交通指揮人員之動作，不應作為單一證據
    ，也無法證明上訴人沒有遵守交通指揮人員之指揮等語。經
    核其上訴理由，無非說明其對原判決不服之理由，並未具體
    說明原判決有何違背法令之處。從而，依首開規定及說明，
    應認其上訴為不合法，自應予駁回。
三、結論，本件上訴為不合法。依行政訴訟法第237條之9第2項
    、第236條之2第3項、第249條第1項前段、第104條，民事訴
    訟法第95條、第78條，裁定如主文。 
中　　華　　民　　國　　110 　年　　11　　月　　11　　日
                    臺北高等行政法院第五庭
                              審判長法  官　蘇嫊娟 
                                    法  官　劉正偉 
                                    法  官　陳雪玉
上為正本係照原本作成。
不得抗告。
中　　華　　民　　國　　110 　年　　11　　月　　11　　日
                                    書記官  王月伶